最高法院刑事判決                              八十八年度台上字第五二四○號
    上  訴  人  甲○○
右上訴人因違反麻醉藥品管理條例案件，不服台灣高等法院高雄分院中華民國八十八
年四月六日第二審判決（八十八年度上訴字第一四二號，起訴案號：台灣屏東地方法
院檢察署八十六年度偵字第八五四○號），提起上訴，本院判決如左：
    主  文
上訴駁回。
    理  由
按刑事訴訟法第三百七十七條規定，上訴於第三審法院，非以判決違背法令為理由，
不得為之。是提起第三審上訴，應以原判決違背法令為理由，係屬法定要件。如果上
訴理由狀並未依據卷內訴訟資料，具體指摘原判決不適用何種法則或如何適用不當，
或所指摘原判決違法情事，顯與法律規定得為第三審上訴理由之違法情形，不相適合
時，均應認其上訴為違背法律上之程式，予以駁回。本件原判決綜合調查證據之結果
，認上訴人甲○○連續犯有行為時即修正前麻醉藥品管理條例第十三條之一第二項第
一款非法販賣化學合成麻醉藥品（安非他命）罪（為累犯）之事實，因認第一審判決
論上訴人以上開罪名，累犯，處有期徒刑陸年伍月，併予宣告褫奪公權參年，為無不
合，予以維持，駁回上訴人在第二審之上訴，已詳認定犯罪事實之依據及憑以認定
之理由，並對上訴人否認犯罪之辯詞，如何不足採信，均已依據卷內資料予以指駁及
說明，從形式上觀察，原判決並無違背法令情形。上訴意旨仍執其在原審之辯詞，否
認先後非法販賣安非他命予郭及仁及潘華男二人等語，係就原判決已詳為論斷與說明
之事項，再為事實上之爭執，殊非適法之第三審上訴理由。又事實之認定，證據之取
捨及證據證明力之判斷，乃事實審法院之職權，苟無違反經驗法則及論理法則，自難
指為違法。證人郭及仁、潘華男於警訊或偵審中所作不同之證言，何者可採為不利上
訴人之認定，何者係事後迴護上訴人之詞，不足採取，原判決已詳述其取捨之心證理
由，經核並無違經驗法則及論理法則，不能任指為違法。再命證人與上訴人對質與否
，審理事實之法院，本有自由審酌之權，非屬刑事訴訟法第三百七十九條第十款所謂
應於審判期日調查之證據事項，原審縱未傳喚證人潘華男並命與上訴人對質，及郭及
仁為迴護上訴人，供出另一販賣其安非他命之人，原審未傳訊該販賣者為無益之調查
，均不能指為調查未盡。此外，上訴人徒憑己意，對原審職權之適法行使及原判決理
由已詳為論斷之事項，任意爭辯，顯與法定上訴第三審之形式要件不符，其上訴違背
法律上之程式，應予駁回。
據上論結，應依刑事訴訟法第三百九十五條前段，判決如主文。
中      華      民      國    八十八    年      九      月     十六     日
                              最高法院刑事第七庭
                                  審判長法官  謝  家  鶴
                                        法官  洪  文  章
                                        法官  花  滿  堂
                                        法官  陳  世  淙
                                        法官  洪  佳  濱
      右正本證明與原本無異
                                              書  記  官
中      華      民      國    八十八    年      九      月     三十     日
